---
title: "Age of Empires 2 - analysen"
output: html_notebook
---


```{r}
#biblioteker
library(tidyverse)
library(httr)
library(jsonlite)
library(readxl)
library(tidytext)

#settings
tema = theme_set(theme_minimal())
options(scipen = 99)
```

# Steg 1 - hent data

For det første henter jeg dataene på spillene vi har spilt sammen. Disse henter jeg manuelt fra et excel-ark. Kunne sikkert gjort noe automatisk her også, men!

```{r}
#data
df_spill <- read_excel("data/aoe2_spillanalyse.xlsx", sheet = "raw", 
                       col_types = c("numeric", "text", "text", "date", "text", "text", "numeric", "text", "numeric"))

```

Så beriker jeg disse dataene med data fra to API-er: aoe2.net og aoe2insights.com

```{r}
#hvilke data har jeg allerede?
df_spillere <- read_csv("data/spillerstatistikk.csv",
                        col_types = cols(spill_id = col_character(), 
                                         profile_id = col_character(), steam_id = col_character()))

#hvilke spill er det jeg mangler data om spillerne fra aoe2net fra?
test_aoe2net = select(df_spill, spill_id) %>%
  anti_join(., select(df_spillere, spill_id))

#henter data fra aoe2.net for de jeg mangler

nye_spillere = data.frame()

for(i in 1:nrow(test_aoe2net)){
  spill_id = test_aoe2net$spill_id[i]
  query_result = GET(paste0("https://aoe2.net/api/match?match_id=", spill_id))
  query_content = fromJSON(content(query_result, "parsed"))
  temp_spillere = query_content$players
  temp_spillere$spill_id = spill_id
  nye_spillere = bind_rows(nye_spillere, temp_spillere)
  Sys.sleep(5)
}

#datamanipulering
#fjerner kolonner som kun er NA
nye_spillere = select(nye_spillere, spill_id, profile_id, steam_id, name, rating, team, civ, civ_alpha, won)

#legger på en variabel som sier hvor mange spillere i matchen
nye_spillere = group_by(nye_spillere, spill_id) %>%
  mutate(antall_spillere_i_match = n())

#prøver å identifisere vårt lag
#våre ider (pluss sindre 3121935 og en rando 4680950)
team_ids = c(2176509, 3121935, 4361967, 4250835, 4680950)
nye_spillere = mutate(nye_spillere,
                     mitt_lag = ifelse(profile_id %in% team_ids, 1, 2)
                     )

#beregner gjennomsnittlig ranking
nye_spillere = group_by(nye_spillere, spill_id, mitt_lag) %>%
  mutate(
    average_elo_narm = mean(rating, na.rm = TRUE),
    average_elo = mean(rating, na.rm = FALSE),
    profile_id = as.character(profile_id)
  )

#binder sammen med eksisterende data
df_spillere = bind_rows(df_spillere, nye_spillere)

#lagrer
write.csv(df_spillere, "data/spillerstatistikk.csv", row.names = FALSE)

```

```{r}

```{r}
#for-loopen er ikke spesielt bra
#det er noe som blokkerer automatisk henting av data her, og gir meg
#masse 403-feil. om det er en blokk, eller noe i systemet som hindrer
#er uklart.
#men å manuelt loade analysen på nettsida, for så å grabbe json-fila herifra virker som at det funker.

#eller er det rett og slett det at når replayene er sletta, så lar det seg ikke lage analyser lenger?
#på nettsida får jeg en HTTP 404-feil. Så 403 access denied får jeg når den ikke har klart å opprette sida.
#hvis jeg vil ha alle dataene, må jeg dermed laste opp mine egne lagra recordings og få dem analysert.
#https://www.aoe2insights.com/analysis/create/

```


```{r}
#test
#liste filer og sjekke filstørrelse, evt.

test = select(df_spill, spill_id, dato)

existing_files = list.files("data/json") 
existing_files = str_remove(existing_files, fixed(".json"))

test = filter(test, !(spill_id %in% existing_files))

#henter data
#manuelt^^

i = 10

create_analysis = GET(paste0("https://www.aoe2insights.com/match/", test$spill_id[i], "/analyze/"))

status_code(create_analysis)

analysis_url = paste0(
    "https://aoe2insights.s3.amazonaws.com/media/public/matches/analysis/analysis-", 
    test$spill_id[i],
    ".json")

query_analysis = GET(analysis_url)

status_code(query_analysis)

analysis_content_json = content(query_analysis, "text")

#lagrer innholdet som JSON, slik at jeg slipper å plage API-et hver gang
write(analysis_content_json, paste0("data/json/",test$spill_id[i],".json"))


```

```{r}
#sjekk her om alle json-data er konvertert.
```

```{r}
#lager nødvendige filer
#en fil med spillerinfo
#en fil med apm-info


#henter ut data fra filene jeg skal hente data fra
test = list.files("data/json") 

#endelige datasett
df_spillere_insight = data.frame()
df_apm = data.frame()
df_uptimes = data.frame()
df_units = data.frame()

#looper igjennom
for(i in 1:length(test)){
  spill_id = str_remove(test[i], fixed(".json"))
  #hva gjør simplify her? usikker på hva den gjør, men størrelsen halveres.
  analysis_content = read_json(paste0("data/json/", test[i]), simplifyVector = TRUE)
  #1: info om spillerne
  df_analysis_content = tibble(player = analysis_content$player)
  
  temp_player = hoist(df_analysis_content, player,
             id = "id",
             profile_id = "profile_id",
             name = "name",
             color = "color",
             civilization = c("civilization", "label"),
             civ_id = c("civilization", "id"),
             team = "team",
             type = "type"
             ) %>%
  select(-player)
  
  #steg 1.2 - apm_mean
  df_analysis_content = tibble(apm = analysis_content$apm$mean)
  
  temp_mean_apm = unnest_wider(df_analysis_content, apm) %>%
    rownames_to_column(var = "id") %>%
    rename("mean_apm" = 2) %>%
    mutate(id = parse_number(id))
  
  temp_player = left_join(temp_player, temp_mean_apm)

  #steg 1.3 legger på spill_id
  temp_player =mutate(temp_player,
    spill_id = spill_id
  )
  
  #steg 1.4 - tar ut spillerne
  df_spillere_insight = bind_rows(df_spillere_insight, temp_player)
  
  #steg 2 - gjennomsnittlig eapm per minute
  df_analysis_content = tibble(apm = analysis_content$apm$per_minute)
  
  temp_apm = unnest_wider(df_analysis_content, apm) %>%
    rownames_to_column(var = "id")
  
  temp_apm = pivot_longer(temp_apm, 2:ncol(temp_apm), names_to = "minute", names_prefix = fixed("..."), values_to = "apm") %>%
    mutate(
      minute = parse_number(minute),
      id = parse_number(id)
  )

temp_apm = left_join(temp_apm, select(temp_player, id, name, profile_id)) %>%
  mutate(spill_id = spill_id)

#tar ut apm
df_apm = bind_rows(df_apm, temp_apm)

  #steg 3 - uptimes
  df_analysis_content = analysis_content$uptimes[order(names(analysis_content$uptimes))]
  df_analysis_content = tibble(uptimes = df_analysis_content)
  #HER FANT JEG EN FEIL! UNNEST_WIDER TAR REKKEFØLGEN SOM ROWNUMBER, IKKE navnet i DFEN
  #SÅ FOR UPTIMES BLIR DET FEIL - KAN DETR BLI FEIL FOR APM OGSÅ?
  #BØR SORTES FOR SIKKERHETS SKYLD.
  temp_uptimes = unnest_wider(df_analysis_content, uptimes) %>%
    rownames_to_column(var = "id") 
  
  if(ncol(temp_uptimes) > 1){
    temp_uptimes = pivot_longer(temp_uptimes, cols = 2:ncol(temp_uptimes), names_to = "age", 
                              values_to = "minutes") %>%
    mutate(
      id = parse_number(id),
    #konvertere tidene til minutter, ikke millisekund
      minutes = (minutes/1000)/60,
      spill_id = spill_id
  ) %>%
    left_join(., select(temp_player, id, name, profile_id))

  #tar ut uptimes
  df_uptimes = bind_rows(df_uptimes, temp_uptimes)
  }
  #steg 4 - queued units (kan bare si hva som er forsøkt bygd, ikke faktisk bygd)
  df_analysis_content = analysis_content$units
  
  #unit_codes først
  df_analysis_content = tibble(unit_codes = analysis_content$units$units)
  
  temp_codes = unnest_wider(data = df_analysis_content, col = unit_codes) %>%
    separate(., col = iconMask, into = c("url","id"), remove = FALSE, sep = fixed("icons/")) %>%
    separate(., col = id, into = c("id", "else"), sep = fixed("-mask")) %>%
    select(id, name) %>%
    mutate(id = parse_number(id))
  
  #queued uits
  temp_units = analysis_content$units$queued_units
  temp_units = left_join(temp_units, temp_codes, by = c("unit_type" = "id")) %>%
    rename(
      unit_name = name
    ) %>%
    mutate(
    #konvertere tidene til minutter, ikke millisekund
      minutes = (time/1000)/60 ,
      spill_id = spill_id
  ) %>%
    left_join(., select(temp_player, id, name, profile_id), by = c("player" = "id"))
  
  #tar ut units
  df_units = bind_rows(df_units, temp_units)
  
  }

#fjerner overflødige data
rm(temp_apm, temp_mean_apm, temp_player, temp_uptimes, test_aoe2net, analysis_content, df_analysis_content)

#lagrer endelige df som csv

write.csv2(df_uptimes, "data/uptimes.csv", row.names = FALSE)
write.csv2(df_spillere_insight, "data/spillerstatistikk_insight.csv", row.names = FALSE)
write.csv2(df_apm, "data/apm.csv", row.names = FALSE)
write.csv2(df_units, "data/units.csv", row.names = FALSE)

```



```{r}

#data
aoe2_spillanalyse <- read_excel("data/aoe2_spillanalyse.xlsx", 
                                sheet = "raw", 
                                col_types = c("numeric","text", "text", "date", "text", "text", "numeric", "text", "numeric"))

aoe2_spillanalyse = 
  mutate(aoe2_spillanalyse,
    seier = ifelse(resultat == "seier", 1, 0),
    varighet_kategori = cut(varighet_min_ingametime, 
                            breaks = seq(0,max(aoe2_spillanalyse$varighet_min_ingametime)+20, 20))
  )

#spillerdata
df_spillere <- read_csv("data/spillerstatistikk.csv",
                        col_types = cols(spill_id = col_character(),
                                         profile_id = col_character(), 
                                         steam_id = col_character()))

df_spillere_insight <- read_delim("data/spillerstatistikk_insight.csv", delim = ";",
                                           escape_double = FALSE,col_types = cols(id = col_character(), profile_id = col_character(), 
                                                                                  spill_id = col_character()),
                                           locale = locale(decimal_mark = ",", grouping_mark = "|"), trim_ws = TRUE)


#apm og uptimes
df_apm <- read_delim("data/apm.csv", delim = ";", escape_double = FALSE, 
                     col_types = cols(id = col_skip(),
                                      profile_id = col_character(), 
                                      spill_id = col_character()),
                     locale = locale(decimal_mark = ",", grouping_mark = "|"), trim_ws = TRUE)

df_uptimes <- read_delim("data/uptimes.csv", delim = ";", escape_double = FALSE, 
                         col_types = cols(id = col_skip(),
                                          spill_id = col_character(), 
                                          profile_id = col_character()),
                         locale = locale(decimal_mark = ",", grouping_mark = "|"), trim_ws = TRUE)

#units
df_units <- read_delim("data/units.csv", delim = ";", escape_double = FALSE, 
                       col_types = cols(minutes = col_number(),
                                        spill_id = col_character(), profile_id = col_character()),
                       trim_ws = TRUE)



#sjekk om spillerdata finnes for alle spill
#test = anti_join(aoe2_spillanalyse, df_spillere)

#hvis ikke - last inn 

#bind sammen evt spillerinfo


#settings
tema = theme_set(theme_minimal())
options(scipen = 99)

```




```{r}
##KONSOLIDER DATASETTENE TIL DET SOM TRENGS HER

#ett datasett med mest info om spillene

#finner average elo (med na.rm = TRUE, dvs for spillere uten NA)
df_spillere = group_by(df_spillere, spill_id, mitt_lag) %>%
  mutate(
    average_team_elo = mean(rating, na.rm = TRUE),
  )

temp = select(df_spillere, spill_id, mitt_lag, average_team_elo) %>%
  distinct(spill_id, mitt_lag, .keep_all = TRUE) %>%
  mutate(mitt_lag = ifelse(mitt_lag == 1, "mitt_lag", "motstanderlag")) %>%
  pivot_wider(names_from = mitt_lag, names_prefix = "average_team_elo_", values_from = average_team_elo)

aoe2_spillanalyse = left_join(aoe2_spillanalyse, temp)

#ett datasett med mest info om spillerne
df_players = select(df_spillere, profile_id, steam_id, name, spill_id, mitt_lag, antall_spillere_i_match, rating, won) %>%
  full_join(., select(df_spillere_insight, profile_id, spill_id, reserve_name = name, color, civilization, civ_id, type, mean_apm)) %>%
  left_join(.,select(aoe2_spillanalyse, spill_id, spill_nr, dato))

#fikser "Mitt-lav-variabelen" slik at den er 1 for mitt lag, 0 for ikke mitt lag
#tar kun med Ola, Erlend og meg her - Grautbakken og Stora Denso utgår.

df_players = mutate(df_players,
                    mitt_lag = ifelse(profile_id %in% c("2176509", "4361967", "4250835"), 1, 0)
                    )


#UPTIMES
#legger til info om hvorvidt det er på mitt lag eller ikke
df_uptimes = mutate(df_uptimes,
  mitt_lag = ifelse(profile_id %in% c("2176509", "4361967", "4250835"), 1, 0)
)
#LEGGER også til dato.
df_uptimes = left_join(df_uptimes, select(aoe2_spillanalyse, spill_id, spill_nr, dato))

#UNITS
#gjør det samme her
df_units = mutate(df_units,
  mitt_lag = ifelse(profile_id %in% c(2176509, 4361967, 4250835), 1, 0)
)
#LEGGER også til dato.
df_units = left_join(df_units, select(aoe2_spillanalyse, spill_id, spill_nr, dato))
```


# Hvor mange har vi vunnet?

```{r}
temp = count(aoe2_spillanalyse, resultat)

ggplot(temp) +
  geom_col(aes(x = resultat, y = n)) +
  labs(title = "Har vi vunnet?", x = "Resultat", y = "Antall ganger")

```

# Hvilke baner har vi spilt?

```{r}
temp = count(aoe2_spillanalyse, bane) %>%
  arrange(desc(n))

ggplot(temp) +
  geom_col(aes(x = fct_reorder(bane, n), y = as.integer(n))) +
  labs(title = "Hvilke kart har vi spilt?", x = "Kart", y = "Antall ganger") +
  coord_flip()

```

# ... hvor vinner vi da?


```{r}
temp = group_by(aoe2_spillanalyse, bane, resultat) %>%
  summarise(n = n()) %>%
  ungroup() %>%
  complete(resultat, bane) %>%
  group_by(bane) %>%
  mutate(
    n = ifelse(is.na(n) == TRUE, 0, n),
    antall_bane_n = sum(n),
    andel = round(n / antall_bane_n, 2)*100
  ) %>%
  filter(resultat == "seier")


ggplot(temp) +
  geom_col(aes(x = fct_reorder(bane, andel), y = andel)) +
  labs(title = "Hvilke kart har vi vunnet på?", x = "Kart", y = "Andel seire") +
  coord_flip()

```

# Hvilke civs liker vi å spille?

```{r}
temp = filter(df_players, mitt_lag == 1) %>%
  group_by(name, civilization) %>%
  summarise(antall = n())

ggplot(data = temp) +
  geom_col(aes(x = reorder_within(civilization, antall, name), y = antall)) +
  coord_flip() +
  scale_x_reordered() +
  facet_wrap(vars(name), scales = "free_y") +
  labs(x = "Sivilisasjoner", y = "Antall")

```


# Hvor lenge varer spillene våre?

```{r}
#stolpediagram
temp = count(aoe2_spillanalyse, varighet_kategori)

ggplot(data = temp, aes(x = varighet_kategori, y = n)) +
  geom_col() +
  labs(x = "Varighet i spilltid (minutter)", y = "Antall spill", fill = "Resultat", title = "Antall spill etter varighet")

```

# Seier etter varighet

```{r}
temp = group_by(aoe2_spillanalyse, resultat, varighet_kategori) %>%
  summarise(antall = n())
kombinasjoner = expand(temp, resultat, varighet_kategori) %>%
  right_join(temp, .) %>%
  mutate(antall = ifelse(is.na(antall) == TRUE, 0, antall))

ggplot(data = kombinasjoner, aes(x = varighet_kategori, y = antall, fill = resultat)) +
  geom_col(position = "dodge") +
  labs(x = "Varighet i spilltid (minutter)", y = "Antall spill", fill = "Resultat", 
       title = "Antall spill etter varighet og resultat")

ggplot(data = aoe2_spillanalyse, aes(x = varighet_min_ingametime, y = seier)) +
  geom_point() +
  geom_smooth() +
  scale_x_continuous(breaks = seq(0, 240, 20), limits = c(-10, max(aoe2_spillanalyse$varighet_min_ingametime)+10)) +
  scale_y_continuous(breaks = c(0, 1), limits = c(-0.2, 1.2)) + 
  labs(x = "Varighet i minutter", y = "Seier eller ikke")

```

# Blir vi bedre?

# Gjennomsnittlig ELO over tid

```{r}

summary(aoe2_spillanalyse$average_team_elo_mitt_lag)

temp = filter(aoe2_spillanalyse, ranked == 1)

ggplot(data = temp, aes(x = dato, y = average_team_elo_mitt_lag)) +
  geom_point() +
  geom_smooth() +
  scale_x_datetime(date_breaks = "6 weeks", limits = c(as.POSIXct("2021-08-16"), as.POSIXct("2022-04-16"))) +
  labs(title = "Gjennomsnittlig ranked ELO over tid", subtitle = "september 2021 - mars 2022", x = "Dato", y = "Gjennomsnittlig ELO")
```

# Vår ELO vs. motstanderens ELO

```{r}

ggplot(data = aoe2_spillanalyse, aes(x = average_team_elo_mitt_lag, y = average_team_elo_motstanderlag)) +
  geom_point(aes(colour = as.factor(resultat)), alpha = 0.9) +
  geom_abline(intercept = 0, slope = 1) +
  scale_x_continuous(limits = c(900, 1000)) +
  scale_y_continuous(limits = c(850, 1100)) +
  labs(title = "Vår og motstanders ELO", subtitle = "Linje for å markere lik gjennomsnittlig ELO", x = "Vår snitt-ELO", y = "Motstanders snitt-ELO", colour = "Resultat")

```

# Sammenhengen mellom ELO og sannsynlighet for å vinne

```{r}
#Formelen for å beregne sannsynlighet for å vinne spillet for spiller A
# P(seier_lag_A) = 1 / (1 +10 ^ ((Elo_player_B - Ela_player_A) / 400))
#kun mulig å beregne der vi har ELO for begge

aoe2_spillanalyse = mutate(aoe2_spillanalyse,
                           p_seier_mittlag = 1 / (1 +10 ^ ((average_team_elo_motstanderlag - average_team_elo_mitt_lag) / 400))
                           )

temp = filter(aoe2_spillanalyse, is.nan(p_seier_mittlag) == FALSE)

ggplot(data = temp, aes(x = p_seier_mittlag, y = seier)) +
  geom_point() +
  geom_smooth()

ggplot(data = temp) +
  geom_freqpoly(aes(x = p_seier_mittlag, colour = as.factor(seier)), binwidth = 0.05)


modell = lm(data = temp, seier ~ p_seier_mittlag)
summary(modell)

```


# Effektive actions per minute


```{r}
#plotter utviklinga i gjennomsnittlig actions per minute
temp = select(df_players, name, profile_id, dato, mean_apm) %>%
  filter(name %in% c("Chilamacho", "Hufsa", "Olas"))

ggplot(data = temp, aes(x = dato, y = mean_apm, colour = name)) +
  geom_point(alpha = 0.8) +
  geom_smooth(se = FALSE) +
  scale_x_datetime(date_breaks = "2 months", limits = c(as.POSIXct("2021-05-16"), as.POSIXct("2022-04-16"))) +
  labs(title = "Erlend og Ola blir raskere!", subtitle = "Effektive handlinger per minutt, gjennomsnitt", 
       x = "Dato", y = "Gjennomsnittlig effektive APM", caption = "Data: Aoe2insights.com",
       colour = "age-navn"
       )


```

# Uptimes

```{r}
temp = filter(df_uptimes, mitt_lag == 1)

temp = group_by(temp, name, age) %>%
  summarise(
    mean_ageup = round(mean(minutes, na.rm = TRUE), 1),
    median_ageup = round(median(minutes, na.rm = TRUE), 1)
  )

temp = mutate(temp,
              age = factor(age),
              age = fct_relevel(age, "castle", after = 1)
              ) %>%
  arrange(age, mean_ageup)

knitr::kable(temp)

ggplot(data = temp) +
  geom_col(aes(x = age, fill = name, y = mean_ageup), position = "dodge") +
  labs(y = "Gjennomsnittlig tid til age", fill = "Spiller")

```



```{r}
temp = filter(df_uptimes, mitt_lag == 1)

#grid-layout
ggplot(data = temp, aes(x = minutes)) +
  geom_histogram(binwidth = 1) +
  facet_grid(rows = vars(name), cols = vars(age))

#wrap-layout
ggplot(data = temp, aes(x = minutes, fill = name)) +
  geom_histogram(binwidth = 1) +
  facet_wrap(vars(age))

#feudal
temp = filter(df_uptimes, mitt_lag == 1, age == "feudal")

ggplot(data = temp, aes(x = minutes, colour = name)) +
  geom_freqpoly(binwidth = 1)

#utvikling over tid?
temp = filter(df_uptimes, mitt_lag == 1)

ggplot(data = temp, aes(x = dato, y = minutes, colour = name, linetype = age)) +
  geom_line()


```

# Bygde enheter / enheter satt i kø

```{r}
#antall bygde ryttere
temp = filter(df_units, unit_name == "Knight") %>%
  group_by(spill_id, mitt_lag) %>%
  summarise(antall_riddere = sum(amount)) %>%
  pivot_wider(names_from = mitt_lag, values_from = antall_riddere, names_prefix = "lag_") %>%
  rename(
    motstander = lag_0,
    oss = lag_1
  ) %>%
  left_join(., select(aoe2_spillanalyse, spill_id, seier))

ggplot(data = temp) +
  geom_point(aes(x = oss, y = motstander, colour = as.factor(seier))) +
  geom_abline(slope = 1, intercept = 0) +
  labs(x = "Antall riddertrykk på vårt lag", y = "Antall riddertrykk hos motstander", colour = "Vant vi?")

```