---
title: "POC for Age of Empires 2 - dashboard"
output: 
  flexdashboard::flex_dashboard:
    orientation: columns
    vertical_layout: scroll
---

Ullsaulagets tall og figurer med for Age of Empires 2.

```{r setup, include=FALSE}
#biblioteker
library(flexdashboard)
library(tidyverse)
library(httr)
library(jsonlite)
library(readxl)
library(tidytext)


#settings
tema = theme_set(theme_minimal())
options(scipen = 99)


#intro her: https://pkgs.rstudio.com/flexdashboard/articles/using.html#overview

#mulig innhold: 
##antall spill spilt. antall vunnet. 
##baner spilt (og vunnet?). 
##sivilisasjoner spilt. 
##varighet på spill. 

##uptimes.
##ELO-utvikling?
##eapm. 

```

```{r, include = FALSE}
#data
aoe2_spillanalyse <- read_excel("data/aoe2_spillanalyse.xlsx", 
                                sheet = "raw", 
                                col_types = c("numeric","text", "text", "date", "text", "text", "numeric", "text", "numeric"))

aoe2_spillanalyse = 
  mutate(aoe2_spillanalyse,
    seier = ifelse(resultat == "seier", 1, 0),
    varighet_kategori = cut(varighet_min_ingametime, 
                            breaks = seq(0,max(aoe2_spillanalyse$varighet_min_ingametime)+20, 20))
  )

#spillerdata
df_spillere <- read_csv("data/spillerstatistikk.csv",
                        col_types = cols(spill_id = col_character(),
                                         profile_id = col_character(), 
                                         steam_id = col_character()))

df_spillere_insight <- read_delim("data/spillerstatistikk_insight.csv", delim = ";",
                                           escape_double = FALSE,col_types = cols(id = col_character(), profile_id = col_character(), 
                                                                                  spill_id = col_character()),
                                           locale = locale(decimal_mark = ",", grouping_mark = "|"), trim_ws = TRUE)


#apm og uptimes
df_apm <- read_delim("data/apm.csv", delim = ";", escape_double = FALSE, 
                     col_types = cols(id = col_skip(),
                                      profile_id = col_character(), 
                                      spill_id = col_character()),
                     locale = locale(decimal_mark = ",", grouping_mark = "|"), trim_ws = TRUE)

df_uptimes <- read_delim("data/uptimes.csv", delim = ";", escape_double = FALSE, 
                         col_types = cols(id = col_skip(),
                                          spill_id = col_character(), 
                                          profile_id = col_character()),
                         locale = locale(decimal_mark = ",", grouping_mark = "|"), trim_ws = TRUE)

#units
df_units <- read_delim("data/units.csv", delim = ";", escape_double = FALSE, 
                       col_types = cols(minutes = col_number(),
                                        spill_id = col_character(), profile_id = col_character()),
                       trim_ws = TRUE)

#alle civs
all_civs <- read_excel("data/all_civs.xlsx")



#sjekk om spillerdata finnes for alle spill
#test = anti_join(aoe2_spillanalyse, df_spillere)

#hvis ikke - last inn 

#bind sammen evt spillerinfo


##KONSOLIDER DATASETTENE TIL DET SOM TRENGS HER

#ett datasett med mest info om spillene

#finner average elo (med na.rm = TRUE, dvs for spillere uten NA)
df_spillere = group_by(df_spillere, spill_id, mitt_lag) %>%
  mutate(
    average_team_elo = mean(rating, na.rm = TRUE),
  )

temp = select(df_spillere, spill_id, mitt_lag, average_team_elo) %>%
  distinct(spill_id, mitt_lag, .keep_all = TRUE) %>%
  mutate(mitt_lag = ifelse(mitt_lag == 1, "mitt_lag", "motstanderlag")) %>%
  pivot_wider(names_from = mitt_lag, names_prefix = "average_team_elo_", values_from = average_team_elo)

aoe2_spillanalyse = left_join(aoe2_spillanalyse, temp)

#ett datasett med mest info om spillerne
df_players = select(df_spillere, profile_id, steam_id, name, spill_id, mitt_lag, antall_spillere_i_match, rating, won) %>%
  full_join(., select(df_spillere_insight, profile_id, spill_id, reserve_name = name, color, civilization, civ_id, type, mean_apm)) %>%
  left_join(.,select(aoe2_spillanalyse, spill_id, spill_nr, dato))

#fikser "Mitt-lav-variabelen" slik at den er 1 for mitt lag, 0 for ikke mitt lag
#tar kun med Ola, Erlend og meg her - Grautbakken og Stora Denso utgår.

df_players = mutate(df_players,
                    mitt_lag = ifelse(profile_id %in% c("2176509", "4361967", "4250835"), 1, 0)
                    )


#UPTIMES
#legger til info om hvorvidt det er på mitt lag eller ikke
df_uptimes = mutate(df_uptimes,
  mitt_lag = ifelse(profile_id %in% c("2176509", "4361967", "4250835"), 1, 0)
)
#LEGGER også til dato.
df_uptimes = left_join(df_uptimes, select(aoe2_spillanalyse, spill_id, spill_nr, dato))

#UNITS
#gjør det samme her
df_units = mutate(df_units,
  mitt_lag = ifelse(profile_id %in% c(2176509, 4361967, 4250835), 1, 0)
)
#LEGGER også til dato.
df_units = left_join(df_units, select(aoe2_spillanalyse, spill_id, spill_nr, dato))
```


### Hvor mange har vi vunnet?

```{r}
spill_spilt = nrow(aoe2_spillanalyse)
vunnet = sum(aoe2_spillanalyse$seier)

gauge(vunnet, min = 0, max = spill_spilt)
```

> Her ser vi hvor mange av spillene vi har spilt som vi har vunnet. 


### Hvilke baner har vi spilt - og hvor vinner vi?

```{r}
temp = group_by(aoe2_spillanalyse, bane, resultat) %>%
  summarise(n = n()) %>%
  ungroup() %>%
  complete(resultat, bane) %>%
  group_by(bane) %>%
  mutate(
    n = ifelse(is.na(n) == TRUE, 0, n),
    antall_bane_n = sum(n)
  )

ggplot(temp) +
  geom_col(aes(x = fct_reorder(bane, antall_bane_n), y = n, fill = resultat)) +
  labs(x = "Kart", y = "Antall kamper", fill  = "Resultat") +
  coord_flip()
```


### Hvilke sivilisasjoner liker vi å spille?

```{r}
temp = filter(df_players, mitt_lag == 1) %>%
  group_by(name, civilization) %>%
  summarise(antall = n()) %>%
  filter(., is.na(name) == FALSE, is.na(civilization) == FALSE)

ggplot(data = temp) +
  geom_col(aes(x = reorder_within(civilization, antall, name), y = antall)) +
  coord_flip() +
  scale_x_reordered() +
  facet_wrap(vars(name), scales = "free_y") +
  labs(x = "Sivilisasjoner", y = "Antall")

```

### Hvilke sivilisasjoner har vi ikke spilt?

```{r}
temp = filter(df_players, mitt_lag == 1) %>%
  group_by(name, civilization) %>%
  summarise(antall = n()) %>%
  filter(., is.na(name) == FALSE, is.na(civilization) == FALSE) %>%
  mutate(har_spilt = ifelse(antall > 0, 1, 0))

test = left_join(all_civs, temp) 

kombinasjoner = expand(test, civilization, name) %>%
  filter(is.na(name) == FALSE) %>%
  left_join(., temp) %>%
  mutate(
    antall = ifelse(is.na(antall) == TRUE, 0, antall),
    har_spilt = ifelse(antall > 0, 1, 0)
  )

ggplot(data = kombinasjoner) +
  geom_tile(aes(x = name, y = civilization, fill = as.factor(har_spilt))) +
  labs(x = "Spiller", y = "Sivilisasjon", fill = "Har vi spilt den?")

```


### Hvor lenge varer spillene?

```{r}
###varighet på spill. uptimes.

#stolpediagram
temp = count(aoe2_spillanalyse, varighet_kategori)

ggplot(data = temp, aes(x = varighet_kategori, y = n)) +
  geom_col() +
  labs(x = "Varighet i spilltid (minutter)", y = "Antall spill", fill = "Resultat")

#bedre kategorier:
#0-15 min (dark age)
#15-25 min (feudal age)
#25-30 min (early castle)
#30-40 min (late castle)
#40-60 min (imp)
#60+ (late imp)

#name	age	mean_ageup	median_ageup
#Chilamacho	feudal	12.6	11.9
#Hufsa	feudal	13.6	13.2
#Olas	feudal	13.7	12.9

#Olas	castle	24.0	23.0
#Chilamacho	castle	24.1	24.0
#Hufsa	castle	28.5	28.0
#Olas	imperial	41.6	42.2
#Hufsa	imperial	46.0	46.9
#Chilamacho	imperial	46.2	45.4

```

### Når går vi opp i age?

```{r}
temp = filter(df_uptimes, mitt_lag == 1)

temp = group_by(temp, name, age) %>%
  summarise(
    mean_ageup = round(mean(minutes, na.rm = TRUE), 1),
    median_ageup = round(median(minutes, na.rm = TRUE), 1)
  )

temp = mutate(temp,
              age = factor(age),
              age = fct_relevel(age, "castle", after = 1)
              ) %>%
  arrange(age, mean_ageup)

knitr::kable(temp, col.names = c("Alias", "Age", "Gj.snitt ageup", "Median ageup"))
```


### Blir vi bedre over tid?

```{r}
temp = filter(aoe2_spillanalyse, ranked == 1)

ggplot(data = temp, aes(x = dato, y = average_team_elo_mitt_lag)) +
  geom_point() +
  geom_smooth() +
  scale_x_datetime(date_breaks = "6 weeks", limits = c(as.POSIXct("2021-08-16"), as.POSIXct("2022-04-16"))) +
  labs(x = "Dato", y = "Gjennomsnittlig ELO")
```


### Effektive handlinger per minutt!


```{r}
#plotter utviklinga i gjennomsnittlig actions per minute
temp = select(df_players, name, profile_id, dato, mean_apm) %>%
  filter(name %in% c("Chilamacho", "Hufsa", "Olas"))

ggplot(data = temp, aes(x = dato, y = mean_apm, colour = name)) +
  geom_point(alpha = 0.8) +
  geom_smooth(se = FALSE) +
  scale_x_datetime(date_breaks = "2 months", limits = c(as.POSIXct("2021-05-16"), as.POSIXct("2022-04-16"))) +
  labs(x = "Dato", y = "Gjennomsnittlig effektive APM", caption = "Data: Aoe2insights.com",
       colour = "age-navn"
       )


```
